---
title: "Отчет по исследовательскому анализу данных датафрейма Anscombe"
output: html_document
---

```{r setup, include=FALSE}
knitr::opts_chunk$set(echo = TRUE)
```

## Исследование датасета Anscombe

Этот датасет состоит из 51 строки и 4 столбца. Наблюдения проводились в штатах США и Вашингтоне, округ Колумбия, в 1970 году.

**education :** Расходы на образование на душу населения, долл. США.

**income :** Доход на душу населения, долл.

**young :** Доля до 18 лет, на 1000 человек.

**urban :** Доля городских, на 1000.

```{r Anscombe}
data(state)
anscombe
```

## Описательные статистики количественных столбцов

**Cреднее, медиана и дисперсия столбца education (долл.):**
```{r education_Stat, echo=FALSE}
dat <- as.data.frame(anscombe)#превращение матрицы в фреймворк
mean(dat$education)#среднее
median(dat$education)#медиана
var(dat$education)#дисперсия
```
**Cреднее, медиана и дисперсия столбца income (долл.):**
```{r income_Stat, echo=FALSE}
mean(dat$income)#среднее
median(dat$income)#медиана
var(dat$income)#дисперсия
```

```{r education_Barplot, echo=FALSE}
barplot(dat$education,
        col="red",
        xlab="x",
        ylab="Расходы на образование, долл.",
        main = "Столбчатая диаграмма education")
```

```{r income_Barplot, echo=FALSE}
barplot(dat$income,
        col="green",
        xlab="x",
        ylab="Доход на душу населения, долл.",
        main = "Столбчатая диаграмма income")
```