---
title: "Регрессионный анализ набора данных Anscombe (вариант 10)"
output: html_document
---

```{r setup, include=FALSE}
knitr::opts_chunk$set(echo = TRUE)
```

```{r Anscombe}
library(car)
data1 <- anscombe
```
## 1) Структура набора данных Anscombe
```{r Anscombe_structura}
str(anscombe)
```
```{r biblioteki}
#install.packages("ggplot2")
#install.packages("tidyverse")
library(ggplot2)
```
## 2) График кореляционного поля для фактора income
```{r Anscombe_grafik_1}
ggplot() + geom_point(aes(x=data1$income, y=data1$Price), size = 2) + theme_bw(base_size = 18) + xlab("Доход на душу населения, долл.") + ylab("Стоимость, тыс. $") + labs(title = "Кореляционное поле")
```

## 2) График кореляционного поля для фактора young
```{r Anscombe_grafik_2}
ggplot() + geom_point(aes(x=data1$young, y=data1$Price), size = 2) + theme_bw(base_size = 18) + xlab("Доля до 18 лет, на 1000 чел.") + ylab("Стоимость, тыс. $") + labs(title = "Кореляционное поле")
```

## 2) График кореляционного поля для фактора urban
```{r Anscombe_grafik_3}
ggplot() + geom_point(aes(x=data1$urban, y=data1$Price), size = 2) + theme_bw(base_size = 18) + xlab("Доля городских, на 1000 чел.") + ylab("Стоимость, тыс. $") + labs(title = "Кореляционное поле")
```

## 3) Уравнение парной линейной регрессии для фактора income
```{r Anscombe_uravnenie_1}
model_1 <- lm(data1$Price ~ data1$income)
model_1$coefficients
```

## 3) Уравнение парной линейной регрессии для фактора young 
```{r Anscombe_uravnenie_2}
model_2 <- lm(data1$Price ~ data1$young)
model_2$coefficients
```

## 3) Уравнение парной линейной регрессии для фактора urban
```{r Anscombe_uravnenie_3}
model_3 <- lm(data1$Price ~ data1$urban)
model_3$coefficients
```

## 4) Прогноз по уравнению парной регрессии для фактора income=3200
```{r Anscombe_prognoz_parn_1}
nd_1 <- data.frame(data1$income==c(3200))
predict(model_1, nd_1)
```

## 4) Прогноз по уравнению парной регрессии для фактора young=347,8
```{r Anscombe_prognoz_parn_2}
nd_2 <- data.frame(data1$young==c(347,8))
predict(model_2, nd_2)
```

## 4) Прогноз по уравнению парной регрессии для фактора urban=425
```{r Anscombe_prognoz_parn_3}
nd_3 <- data.frame(data1$urban==c(425))
predict(model_3, nd_3)
```